臺灣高等法院交通事件裁定　　　　　　　　　　　　九十一年度交抗字第七一號
　　抗　告　人
　　即受處分人　甲○○
右抗告人因違反交通管理處罰條例案件，不服臺灣士林地方法院中華民國九十一年七
月四日裁定（九十一年度交聲字第七七號），提起抗告，本院裁定如左：
    主  文
抗告駁回。
    理  由
一、按道路交通管理處罰條例第三十三條第一項規定：汽車行駛於高速公路，而不遵
    守管制規定者，處汽車駕駛人新台幣三千元以上六千以下罰鍰。
二、抗告意旨略以：伊有簽到證明及小隊長黃美淑等人為證。伊在新竹竹東鎮○○路
    有張明容先生通聯紀錄，但抱歉，那行動電話不是伊的行動電話號碼（裁決通知
    書上所說之行動電話號碼）。請交通人員在伊違反交通照相地點，開車到伊家後
    找停車位完，再騎車到伊等義工集合點（清江國小旁）看要多少時間，（上午八
    時零四分違規至八時五十五分）請查明在此時間有可能嗎？
三、經查：
  (一)抗告人即受處分人甲○○，於民國九十年十月二十八月上午八時四分，駕駛二Ｂ
    ─八三九八號自用小客車，在國道三路公路南向七十六公里處，經內政部警政署
    國道公路警察局第七警察隊舉發超速行駛違規。此有違規照片、舉發通知單及裁
    決書影本各一紙在卷（詳見原審卷第六、七、十一頁）。
  (二)受處分人辯稱，當日早上其未開車出去，而且當日早上九點十五分他在北投清江
    國小參加台北市身心障礙服務推展協會舉辦的活動，並提出簽到證明影本乙份（
    詳見原審卷第十三頁），惟其亦於原審自承違規照片上的車子是他所有，且其向
    原審聲請延期之書狀中，記載「其連絡電話─日：0000000000；夜：
    00000000」（詳見原審卷第三十七、七十三頁）。
  (三)證人即台北市身心障礙協會小隊長黃美淑於九十一年六月十七日原審到院證稱：
    甲○○是老義工，簽到簿是伊保管並負責點名，當天伊是九點左右到，伊到時已
    經看到謝，伊看到他都是騎機車來等語（詳見原審卷第七十一頁）。
  (四)受處分人所有行動電話0000000000號（原審誤繕為00000000
    00號）於當日早上八點十八分五十四秒及八點五十三分五十七秒在新竹縣竹東
    鎮○○路附近基地台與其友人張明容之0000000000行動電話有通聯紀
    錄附卷可參（詳見原審卷第廿七、五十五頁）。
  (五)證人張容明於九十一年七月一日於原審證稱：十月二十八日那天伊印象伊等辦活
    動要去龍潭的崑崙藥用植物園，可能聯絡要不要過來（詳見原審卷第八十三頁）
    。
  (六)證人即受處分人配偶吳須美於九十一年五月二十七日於原審證稱：伊自己二年前
    有申請行動電話一直用到現在，都用自己的手機，沒有使用先生的手機，那天伊
    沒有去新竹（詳見原審卷第六十二頁）。
  (七)證人即國道公路警察隊第六警察隊警員蔡國銓於九十一年七月一日於原審到院證
    稱：此件是移動式三空架所照，機器上有一個可以抽取出來的小卡片，用來填寫
    違規地點，然後放上去拍，而照片上的時間是儀器自動顯示的，日期不會錯誤，
    所有測速儀器都經過檢定，並庭呈經濟部標準檢驗局檢驗證書影本乙份（詳見原
    審卷第八十六至八十七頁、八十九頁）。
  (八)綜上：舉發機關確有於前揭時地以合格之測速儀器，測得受處分人所有車號二Ｂ
    ─八三九八號自小客車之超速違規事實，雖受處分人辯稱當日其係前往北投清江
    國小參加台北市身心障礙服務推展協會舉辦的活動，並提出簽到證明及證人黃美
    淑之證詞為據。惟該車確為受處分人所有，再依受處分人於原審所提之延期書狀
    及其妻吳須美之證詞，可證0000000000號行動電話係由受處分人使用
    無疑，其抗告意旨稱該號碼非其所使用云云，自不足採。觀000000000
    0號行動電話之通聯紀錄，可知受處分人確有於當日早上八點十八分五十四秒及
    八點五十三分五十七秒在新竹縣竹東鎮○○路附近基地台與其友人張明容之00
    00000000號行動電話連絡，亦為其友人張明容於原審到院證述明確。從
    而，受處分人於當日早上八點十八分五十四秒左右確係位於新竹縣竹東鎮○○路
    附近，而受處分人所稱其當日在北投清江國小參加活動之辯詞，與事實不符，不
    足採信，受處分人之住處位於台北市士林區○○○路九十巷廿七弄九號二樓，其
    自台北南下行經國道三號南向七十六公里處以時速一一九公里，超速二十九公里
    之違規事實明確，原審法院據以駁回受處分人之異議，核無不當。受處分人之抗
    告意旨為無理由，應予駁回。
據上論斷，應依道路交通案件處理辦法第二十六條，刑事訴訟法第四百十二條，裁定
如主文。
中    華    民    國      九十一    年      九      月        三十      日
        台灣高等法院交通法庭
                                  審判長法  官  陳  貽  男
                                        法  官  李  世  貴
                                        法  官  陳  憲  裕
右正本證明與原本無異。
不得再抗告。
                                        書記官  劉  育  妃
中    華    民    國      九十一    年      十      月      一          日
